【裁判字號】    92,交抗,620
【裁判日期】    920805
【裁判案由】    聲明異議
【裁判全文】
臺灣高等法院臺中分院刑事裁定                 九十二年度交抗字第六二號
    抗  告  人
    即受處分人  甲○○
右抗告人因違反道路交通管理處罰條例案件，不服臺灣苗栗地方法院中華民國九十二
年六月三十日裁定（九十二年度交聲字第四○號），提起抗告，本院裁定：
    主  文
抗告駁回。
    理  由
一、本件抗告人即受處分人甲○○抗告意旨略以：高速公路警察以照相測出車輛超速
    ，其所提供之相片有兩輛車在相片上，依常規是無法判斷是何車輛超速。另證人
    即舉發警員林承濬於原審所為證詞，亦不實在。是本件並無證據證明抗告人有何
    超速違規情事，爰提起抗告，請求撤銷原審裁定，更為適法之裁定云云。
二、按汽車行駛高速公路應依速限標誌指示，高速公路交通管制規則第五條第一項前
    段定有明文。汽車行駛於高速公路而不遵管制之規定者，處汽車駕駛人新臺幣三
    千元以上六千元以下罰鍰並記違規點數一點，道路交通管理處罰條例第三十三條
    第一項及第六十三條第一項第一款分別定有明文。
三、經查：（一）本件抗告人即受處分人甲○○於民國九十二年一月十二日下午四時
    十二分許，駕駛車號Ｈ六─六四四○號自用小客車，行經國道三號高速公路南下
    一二六公里處，為國道高速公路警察局第七警察隊警員舉發「行速一二三公里，
    限速一百公里，超速二十三公里」之事實，有內政部警政署國道公路警察局公警
    局交字第ＺＧ0000000號舉發違反道路交通管理事件通知單影本一份、交
    通部公路總局新竹區○○○○○道路交通管理事件九十二年三月二十四日竹監苗
    字第裁五四一ＺＧ0000000號裁決書正本一份附卷可稽（見原審卷第七至
    十頁）。並經證人即掣單舉發警員林承濬於原審調查時證述屬實（見原審卷第十
    八頁）。（二）另觀嗣由證人林承濬所寄予原審附卷之舉發照片（見原審卷第二
    十五頁），可知該超速違規車輛，確係抗告人車號Ｈ六─六四四○號自用小客車
    無訛，且經舉發單位國道六隊於九十二年三月六日以公警國七交訴字第○九二○
    ○○○三○七號函覆交通部公路局新竹區監理所苗栗監理站，該函說明中記載：
    本案經查閱採證照片，以儀器比照，該車超速違規屬實，請依法裁罰等情，亦有
    該函影本一件在卷可稽（見原審卷第十一頁）。（三）再按交通警員掣單舉發違
    反道路交通管理處罰條例所列之違規事實，本質上為行政處分，係公務員基於職
    務上權力，依法就特定之具體事件所為具公法上效果之單方行政行為，基於公務
    員為公法上行為具有公信力之原則，該行政行為當可被推定為真正，其據以依法
    處分之事實認定，亦應為正確無誤。從而，本件抗告人既未就執勤員警之舉發內
    容有誤，提出相關證據以供調查，亦無何證據足資證明執勤員警有捏造事實違法
    取締之情事，則執勤警員本其維護交通秩序、安全職責所為之舉發，自應受到合
    法、正確之推定。則抗告人徒以所提供之照片有兩輛車在相片上，主張依常規是
    無法判斷是何車輛超速云云，顯屬無據。（四）從而原處分機關依道路交通管理
    處罰條例第三十三條第一項及第六十三條第一項第一款暨違反道路交通管理事件
    統一裁罰標準及處理細則第四十一條第四項規定，於九十二年三月二十四日裁處
    罰鍰新臺幣三千元並記違規點數一點，核無違誤。是原審以異議無理由而予駁回
    ，經核並無不合。抗告人抗告意旨仍執前詞，指摘原裁定不當，並無理由，應予
    駁回。
四、據上論斷，應依道路交通案件處理辦法第二十六條、刑事訴訟法第四百十二條裁
    定如主文。
中      華      民      國      九十二   年       八      月     五     日
                                  臺灣高等法院臺中分院刑事第八庭
                                        審判長法  官  羅  得  村
                                              法  官  劉  榮  服
                                              法  官  黃  文  進
右正本證明與原本無異。
本件不得再抗告。
                                              書記官  許  麗  花
中      華      民      國      九十二   年       八      月     六     日
                                                                        Ｉ


司法院資訊處製作；財團法人民間司法改革基金會備份。
